最高法院民事裁定　　　　　　　　　 110年度台抗字第1210號
抗　告　人　詹鎮維
訴訟代理人　楊沛生律師
上列抗告人因與大家營造股份有限公司等間請求損害賠償事件，
追加相對人潘仁助等為被告，對於中華民國110年7月14日臺灣高
等法院裁定（108年度上字第147號），提起抗告，本院裁定如下
：
    主  文
抗告駁回。
抗告訴訟費用由抗告人負擔。
    理  由
按民事訴訟法第255條第1項第2 款之規定，因可利用原訴訟資
  料，除有礙於對造防禦權之行使外，得適用於當事人之變更或
  追加。在第二審依第446條第1項適用第255條第1項第2 款規定
  變更或追加當事人，須於對造之審級利益及防禦權之保障無重
  大影響，始得為之，以兼顧當事人訴訟權益之保障及訴訟經濟
  之要求。本件抗告人以相對人潘仁助、潘添裕、賴鳳娥、黃煒
  智、蒲宥綺、鐘婉珣（下稱潘仁助等6 人）為系爭建築基地之
  所有人，於原法院追加其等為被告，原法院以：抗告人於第一
  審法院主張大家營造股份有限公司（下稱大家公司）向上仁開
  發建設股份有限公司（下稱上仁公司，下與大家公司合稱大家
  公司等2 人）承攬於系爭建築基地興建畫琚大樓之新建工程，
  因施工不當致其所有門牌號碼為台北市○○區○○街000巷0號
  房屋發生傾斜、沉陷、裂損，請求大家公司等2 人與臺億建築
  經理股份有限公司（下與大家公司等2人合稱大家公司等3人）
  連帶負損害賠償責任。經第一審法院為抗告人部分敗訴之判決
  後，抗告人不服，提起上訴，並以潘仁助等6 人與上仁公司合
  建畫琚大樓，委託大家公司施工，亦為定作人、侵權行為之造
  意人為由，追加潘仁助等6人為被告，請求與大家公司等3人連
  帶負損害賠償責任。惟連帶債務人間並無必須合一確定之情形
  ，大家公司等3人及潘仁助等6人均陳明不同意抗告人追加被告
  ，審酌潘仁助等6 人並未參與第一審訴訟程序，如准許抗告人
  於第二審始追加其等為被告，將損及其審級利益及防禦權之行
  使，對其等程序權保障有重大影響，不符合民事訴訟法第255
  條第1項第2款所定要件，因以裁定駁回其追加之訴，經核於法
  並無不合。抗告意旨，仍執陳詞，徒以：潘仁助等6 人得委託
  大家公司等2人之訴訟代理人，利用該2人先前已為之訴訟資料
  及抗辯，無害其等審級利益云云，指摘原裁定不當，聲明廢棄
  ，非有理由。
據上論結，本件抗告為無理由。依民事訴訟法第495條之1 第1
  項、第449條第1項、第95條、第78條，裁定如主文。
中    華    民    國   110    年    11    月    4     日
                      最高法院民事第九庭
                          審判長法官  盧  彥  如  
                                法官  林  麗  玲  
                                法官  張  恩  賜  
                                法官  王  本  源  
                                法官  吳  麗  惠  
本件正本證明與原本無異
                                      書  記  官
中    華    民    國   110    年   11   月    17      日